# 租赁直线法

提问人：ali12345678 时间：2022-07-14 11:23:28
请教陈版主，企业为租赁业务的出租方，收取租金按照租户的业务收入的5%确认租金收入，这样的租金收入不确定的，还需要按照直线法确认收入么，如果需要怎么确认收入，如果不需要按照直线法，是否每年确认根据实际的租金收入确认收入。

回答人：chenyiwei
收取租金按照租户的业务收入的5%确认租金收入，并不固定，因此不能按直线法确认收入，每月根据租户的业务收入情况确定租金金额时直接确认为租金收入。